臺灣高雄地方法院刑事判決　　　　　　　96年度訴字第3649號
公　訴　人　臺灣高雄地方法院檢察署檢察官
被　　　告　甲○○
　　　　　　　　　　（現於臺灣臺南監獄執行中）
上列被告因偽證案件，經檢察官提起公訴（96年度偵字第17969
號），被告於本院準備程序中為有罪陳述，經合議庭裁定由受命
法官依簡式審判程序獨任審理，本院判決如下：
    主  文
甲○○證人於執行審判職務之公署審判時，於案情有重要關係之
事項，供前具結，而為虛偽陳述，處有期徒刑陸月，減為有期徒
刑參月。
    事  實
一、甲○○明知其與林章（所犯共同連續製造第二級毒品未遂
    罪，業經臺灣高等法院高雄分院以96年度上訴字第75號判決
    判處有期徒刑13年，並經最高法院以96年度台上字第3759號
    判決上訴駁回確定）達成約定，同意由林章尋找製造甲基
    安非他命（起訴書均誤載為安非他命）師傳教導甲○○學習
    製造甲基安非他命之技術，並製造完成後由林章給付新臺
    幣（下同）100 萬元作為甲○○工資之方式，由林章負責
    統籌、並提供原料、資金購買冰櫃、不繡鋼桶、脫水機、真
    空馬達、陶瓷漏斗、反應器、過濾瓶、氫氣瓶、塑膠桶等器
    具、氫氧化鈉、鈀金等化學藥劑及租車、承租工寮，並由邱
    金來（所犯共同連續製造第二級毒品未遂罪，業經臺灣高等
    法院高雄分院以96年度上訴字第75號判決判處有期徒刑13年
    ，並經最高法院以96年度台上字第3759號判決上訴駁回確定
    ）教授製造毒品技術，伺機製造甲基安非他命，於民國94年
    3 月間某日，由邱金來邀宴黃金海（所犯共同連續製造第二
    級毒品罪，業經本院以94年度重訴字第125 號判處有期徒刑
    9 年，經臺灣高等法院高雄分院以96年度上訴字第75號判決
    上訴駁回確定），並由甲○○、林章作陪，其間由甲○○
    向黃金海承租位於花蓮縣玉里鎮德武養雞工寮作為製造第二
    級毒品甲基安非他命之工廠，即後將原料及器具搬入伺機試
    作製造甲基安非他命之流程；另於同年4 、5 月間某日，林
    章在屏東縣滿州鄉山區某處覓得一處工寮預備製造甲基安
    非他命，隨即通知甲○○將上開原料及器具載往前開工寮，
    後因發現可疑人士，旋即依林章指示於同年6 月14日上午
    5 時許，蘇裕哲（另案通緝中）駕駛承租後4 碼為7902號福
    斯廂型車、林章則駕駛車牌號碼X6-8178 號之自用小客車
    內載有8 包麻黃素原料約200 公斤，先將該車駛至台南縣永
    康市○○路上NISSAN汽車經銷商旁巷子內停放，隨即林章
    再駕駛車牌號碼8J-9629 號自用小客車至台南縣永康市○○
    路上7-11超商前與蘇裕哲、甲○○二人會合後，再返回上開
    處，林章指示蘇裕哲、甲○○將前開車號X6-8178 號之自
    用小客車內之8 包麻黃素原料搬至蘇裕哲所承租車號7902號
    廂型車上，之後蘇裕哲則駕駛X6-8178 號之自用小客車，甲
    ○○則駕駛8J-9629 號自用小客車；蘇裕哲則駕駛後4 碼為
    7902號之福斯廂型車分別至台南市○○路荷蘭村汽車旅館與
    邱金來會合，隨後由邱金來駕駛8J-9629 號自用小客車在前
    ，蘇裕哲、甲○○2 人則駕駛車號7902號之福斯廂型車跟隨
    在後，載往先前由邱金來囑周賢明承租位於花蓮縣玉里鎮之
    某處倉庫內藏放；後然因又發現疑為查緝人員在工廠附近，
    邱金來即指示黃金海將先前製造完成之6 大桶液態甲基安非
    他命藏放，黃金海即將上開液態甲基安非他命載至花蓮縣玉
    里鎮下德武公墓內之無人墓穴藏放，甲○○亦隨即告知林章
    ，林章囑由甲○○將前開原料及器具等物載回台南地區
    某處藏放之事實，竟基於偽證之犯意，分別於95年6 月13日
    及同年6 月19日本院審理94年度重訴字第125 號案件，以證
    人身分為該案除甲○○本身以外之其他被告作證時，供前具
    結，就林章是否涉及製造毒品之重要關係事項，為虛偽之
    陳述（其虛偽陳述內容詳如附表一），足生損害於國家刑罰
    權之正確行使。
二、案經臺灣高雄地方法院檢察署檢察官自動檢舉偵查起訴。
　　理  由
一、本件被告甲○○所犯係死刑、無期徒刑、最輕本刑為3 年以
    上有期徒刑以外之罪，其於準備程序中就被訴事實為有罪之
    陳述，經法官告知簡式審判程序之旨，並聽取公訴人及被告
    之意見後，認為適宜由受命法官獨任進行簡式審判程序，依
    刑事訴訟法第273 條之1 第1 項規定，裁定由受命法官獨任
    進行審判程序，合先敘明。
二、前揭犯罪事實，業據被告甲○○於本院審理中坦承不諱；又
    證人黃金海、邱金來、劉憲龍於警詢及偵查中亦證述林章
    有與被告甲○○共同參與製造毒品之情，核與證人即南機組
    調查員顏裕哲於本院94年度重訴字第125 號審理中證述查獲
    甲○○、林章等人製造毒品情形，及被告甲○○於警詢及
    偵查中供稱有如附表二所示林章參與製毒及提供製造甲基
    安非他命器具、原料之情均相符，此外並有被告甲○○與林
    章等人通話之監聽譯文1 份、本院94年度重訴字第125 號
    違反毒品危害防制條例案件95年6 月13日及同年6 月19日審
    判筆錄各1 份、證人結文1 紙、臺灣高雄地方法院檢察署94
    年度偵字第18154 號、第26465 號偵查卷各1 宗及起訴書1
    份、本院94年度重訴字第125 號刑事判決、臺灣高等法院高
    雄分院以96年度上訴字第75號判決、最高法院以96年度台上
    字第3759號判決各1 份附卷可參，足認被告甲○○前開供陳
    於本院94年度重訴字第125 號違反毒品危害防制條例案件，
    就其以本身以外之人作證時，供前具結，就林章是否涉及
    製造毒品之重要關係事項，為虛偽之陳述之自白，核與事實
    相符，自堪採為論罪之憑據。綜上所述，被告上開犯行洵堪
    認定，本案事證明確，自應依法論科。
三、論罪、科刑：
  (一)核被告甲○○所為，係犯刑法第168 條之偽證罪。又被告甲
    ○○於同一案件審理中，雖先後2 次到庭就同一事項具結作
    證，然其侵害之國家法益僅為一個，故僅成立一偽證罪。公
    訴意旨認應論以連續犯，尚有未洽。
  (二)爰審酌被告甲○○因與共犯林章等人共同製造第二級毒品
    甲基安非他命，惟欲掩護林章所犯上開製造毒品之罪刑，
    竟於作證時就案情重要事項為虛偽之證言，已對國家司法偵
    審之正確性產生重大危害，影響司法調查程序之進行，嚴重
    妨害司法正義之實現，惟斟酌其犯後坦承犯行，及其犯罪動
    機、目的、手段、生活狀況、智識程度、犯罪所得之利益及
    所生之損害等一切情狀，量處如主文所示之刑。又被告所為
    上開犯行，其犯罪時間係在96年4 月24日以前，依中華民國
    96年罪犯減刑條例第2 條第1 項第3 款之規定，應將宣告刑
    減為二分之一，以資懲儆。
據上論斷，應依刑事訴訟法第273 條之1 第1 項、第299 條第1
項前段，刑法第168 條，中華民國九十六年罪犯減刑條例第2條
第1 項第3 款、第7 條，判決如主文。
本案經檢察官范可欽到庭執行職務。
中　　華　　民　　國　　96　　年　　10　　月　　19　　日
                  刑事第十四庭  法　官  楊淑珍
以上正本證明與原本無異。
如不服本判決應於收受本判決後10日內向本院提出上訴書狀，並
應敘述具體理由，如未敘述上訴理由者，應於上訴期間屆滿後20
日內補提理由書狀於本院（均須按他造當事人之人數附繕本）「
切勿逕送上級法院」。
中　　華　　民　　國　　96　　年　　10　　月　　19　　日
                                書記官  林秀敏
附錄本案論罪科刑法條
刑法第168條（偽證罪）
於執行審判職務之公署審判時或於檢察官偵查時，證人、鑑定人
、通譯於案情有重要關係之事項，供前或供後具結，而為虛偽陳
述者，處7年以下有期徒刑。
附表一
┌──┬────┬─────┬───────────────────────┐
│編號│時    間│地      點│             證      詞     內     容         │
├──┼────┼─────┼───────────────────────┤
│ 一 │95.6.13 │臺灣高雄地│問：你們如何決定到花蓮製造安非他命？          │
│    │        │方法院刑事│答：「阿興」問我要不要製造安非他命，叫我去找屏│
│    │        │第16法庭  │    東或花蓮等地方，我問林章花蓮有沒有認識的│
│    │        │          │    ，我跟他說我要製造假酒，林章親自帶我去找│
│    │        │          │    黃金海，向黃金海租雞寮。                  │
│    │        │          │問：請敘述你們製造安非他命過程？              │
│    │        │          │答：94年3 月底左右，原料、器具是「阿興」在台南│
│    │        │          │    帶過來給我，我與蘇裕哲、阿弟開兩台車載去花│
│    │        │          │    蓮的玉里養雞工寮。                        │
│    │        │          │問：犯罪事實二部分，你與哪些人謀議要去屏東滿州│
│    │        │          │    再製造安非他命？                          │
│    │        │          │答：我與蘇裕哲、「阿興」三人謀議要去屏東滿州再│
│    │        │          │    製造安非他命，「阿興」跟我說花蓮那邊做一半│
│    │        │          │    ，要再找地方繼續完成。之後我找林章幫我找│
│    │        │          │    屏東滿州的地方，但是我沒有跟林章說要製造│
│    │        │          │    安非他命，找到滿州地方時地主問林章搬去的│
│    │        │          │    是什麼東西，林章跑來問我，我跟林章說跟│
│    │        │          │    地主講是製造假酒，地主說那些東西很臭，叫林│
│    │        │          │    章把東西載走，林章跟我講後我跟蘇裕哲就│
│    │        │          │    過去載。當時因為租地關係，我已經遷好電線，│
│    │        │          │    林章說要搬走，我認為滿州那邊可以做，為了│
│    │        │          │    這件事我跟他吵架，我與蘇裕哲只有把裝粗胚的│
│    │        │          │    八袋黑色塑膠袋共兩百公斤載走，其他工具都沒│
│    │        │          │    有載走。                                  │
│    │        │          │問：請說明台南汽車旅館搬運麻黃素的經過？      │
│    │        │          │答：我約5 月間從滿州載回後交給「阿興」約6 月「│
│    │        │          │    阿興」叫我去台南永康永大路的超商會合，再把│
│    │        │          │    這些粗胚原料載去花蓮玉里前述養雞場，當時現│
│    │        │          │    場有我、「阿興」、蘇裕哲三人。            │
│    │        │          │問：8J-9629是否有出現在現場？                 │
│    │        │          │答：是我向林章借的，蘇裕哲開廂型車，我開    │
│    │        │          │    8J-9629車子。                             │
│    │        │          │問：請說明會合經過？                          │
│    │        │          │答：我開黑色8J-9629 號車去仁德蘇裕哲向別人借的│
│    │        │          │    倉庫載八包麻黃素，蘇裕哲開廂型車，我開    │
│    │        │          │    8J-9629 ，載到永大路統一超商，搬到蘇裕哲開│
│    │        │          │    的廂型車上，之後我開8J-9629 去邱金來租的賓│
│    │        │          │    館找邱金來，蘇裕哲開廂型車跟著我去找邱金來│
│    │        │          │    ，之後把8J-9629 交給邱金來後，由邱金來開車│
│    │        │          │    帶路去花蓮，我坐蘇裕哲的廂型車跟著邱金來的│
│    │        │          │    車到花蓮，並把八包粗胚麻黃素放置到玉里的養│
│    │        │          │    雞場。                                    │
│    │        │          │問：當時林章有無到現場去？                  │
│    │        │          │答：沒有，那個是「阿興」。                    │
│    │        │          │問：為何於偵查中說當天是林章開X6-8178 這輛車│
│    │        │          │    與你們會合？                              │
│    │        │          │答：因為林章知道我製造安非他命，我們出事後，│
│    │        │          │    我以為是他去檢舉的，因為這樣我才於偵查中這│
│    │        │          │    樣說，事實上是「阿興」去會合的，出資的是「│
│    │        │          │    牛奶」。                                  │
│    │        │          │問：為何在花蓮沒有繼續做？                    │
│    │        │          │答：6 月14日載去在放在養雞場後，約一星期左右，│
│    │        │          │    因為當天有看到可疑的人，我打電話問「阿興」│
│    │        │          │    我有看到可疑的人，問他要不要繼續做，他說暫│
│    │        │          │    時先把東西搬到台南。                      │
├──┼────┼─────┼───────────────────────┤
│ 二 │95.6.19 │臺灣高雄地│問：為何於94年9 月15日警詢陳述：6 月間是林章│
│    │        │方法院刑事│    指示我將製毒原料麻黃素及冰箱、反應器、漏斗│
│    │        │第16法庭  │    、濾瓶、馬達等製毒器具分多次載運至花蓮瑞穗│
│    │        │          │    鄉交給綽號鬍子男子，再由鬍子載運至他處藏放│
│    │        │          │    ，是否屬實？                              │
│    │        │          │答：當時陳述林章有在台南會合不屬實，事實上不│
│    │        │          │    是林章是「阿興」，該次只有載運原料，器具│
│    │        │          │    是另外一次載的，時間忘記了。我當時講林章│
│    │        │          │    ，是因為認為林章向警察檢舉本案，才會這樣│
│    │        │          │    講他。                                    │
└──┴────┴─────┴───────────────────────┘
附表二
┌──┬────┬────┬─────┬─────────────────┬────┐
│編號│案    號│ 時   間│地    點  │         證   詞   內   容        │備    註│
├──┼────┼────┼─────┼─────────────────┼────┤
│ 一 │94年度偵│94.9.15 │法務部調查│94年8月5日在臺南縣南化鄉烏山高分70│見該案卷│
│    │字第1815│        │局南部機動│號電線桿旁產業道路工寮查獲之製造甲│宗第126 │
│    │4號     │        │組        │基安非他命工廠幕後老闆是「陳董」，│頁至第  │
│    │        │        │          │經我指認是被告林章。94年6月30日 │127 頁  │
│    │        │        │          │上午8時42分5秒0000000000撥打095345│        │
│    │        │        │          │4854電話之監聽譯文，是我跟林章之│        │
│    │        │        │          │談話內容，是林章叫我載冰箱及製毒│        │
│    │        │        │          │器具到花蓮瑞穗。製毒器具、製毒原料│        │
│    │        │        │          │及購買器具的費用都是林章提供給我│        │
│    │        │        │          │的。因為之前我欠林章30萬元，所以│        │
│    │        │        │          │幫忙製造，而且又可以得到100萬元報 │        │
│    │        │        │          │酬。在該工廠製毒的有我、蘇裕哲、「│        │
│    │        │        │          │阿猴」、「鬍子」。當天我們從山上下│        │
│    │        │        │          │來時沒有交通工具，是蘇裕哲叫余澄益│        │
│    │        │        │          │先載我們4人到一個地方休息，可能因 │        │
│    │        │        │          │為余澄益跟陳清良比較熟，所以先到他│        │
│    │        │        │          │家等語。                          │        │
├──┼────┼────┼─────┼─────────────────┼────┤
│ 二 │同上    │94.11.3 │臺灣高雄地│臺南縣南化鄉烏山高分70號電線桿旁產│見該案卷│
│    │        │        │方法院檢察│業道路工寮製毒是林章負責，並由他│宗第359 │
│    │        │        │署第二偵查│提供器具、原料，在該工廠的有「鬍子│頁至第  │
│    │        │        │庭        │」、「阿達」、「阿猴」及我本人，是│361頁   │
│    │        │        │          │林章叫我做的。照片（94年度偵字第│        │
│    │        │        │          │18154 號卷第130頁至第132頁）是在臺│        │
│    │        │        │          │南縣永康市○○路的巷子拍攝，拍到我│        │
│    │        │        │          │們在搬運麻黃素，照片編號14、15、16│        │
│    │        │        │          │是林章，我開他的車去載的，當天林│        │
│    │        │        │          │章開黑色的8J-9629號汽車。現場有 │        │
│    │        │        │          │我、蘇裕哲及林章。我跟林章有30│        │
│    │        │        │          │、40萬元之債務，案發後林章有拿45│        │
│    │        │        │          │萬元給我，是要給余澄益、龔添壽家裡│        │
│    │        │        │          │的。在製毒工廠扣到的4台冰箱是林章 │        │
│    │        │        │          │的，我載去花蓮的時候只有4台，後 │        │
│    │        │        │          │來把冰箱載回來南化，南化的地點是我│        │
│    │        │        │          │自己找的，林章亦知情，所有製造甲│        │
│    │        │        │          │基安非他命的器具、原料都是林章  │        │
│    │        │        │          │提供的等語。                      │        │
├──┼────┼────┼─────┼─────────────────┼────┤
│ 三 │94年度偵│94.11.18│臺灣高雄地│我有跟林章去花蓮，林章說要去花│見該案卷│
│    │字第2646│        │方法院檢察│蓮做，被你們發現後，他就叫我撤回來│宗第93頁│
│    │5號     │        │署第二十五│，我們三、四月時在花蓮沒有做。我當│至第94頁│
│    │        │        │偵查庭    │時跟黃金海租地時，跟他去喝酒，開始│        │
│    │        │        │          │是林章帶我去的，說要去跟邱金來學│        │
│    │        │        │          │習，用我的名義租的等語。          │        │
├──┼────┼────┼─────┼─────────────────┼────┤
│ 四 │同上    │94.11.24│臺灣高雄地│於94年3月間，林章、邱金來帶我過 │見該案卷│
│    │        │        │方法院檢察│去向黃金海租雞寮製造甲基安非他命，│宗第117 │
│    │        │        │署第二十五│是林章帶我過去，我才會認識黃金海│頁至第  │
│    │        │        │偵查庭    │，製造甲基安非他命過程還沒完成，還│118頁、 │
│    │        │        │          │沒做出黑水，因為「阿弟仔」吸毒吃到│第124頁 │
│    │        │        │          │精神不正常，我做到一半就走了，我只│        │
│    │        │        │          │有做第一階段等語。                │        │
└──┴────┴────┴─────┴─────────────────┴────┘
